# 商品销售带安装服务的收入确认时点

提问人：cpa727 时间：2019-03-09 20:19:53
如下情况，请各位老师一起讨论下：
企业A为一家专门的衣柜定制生产商，其跟某地产商签订了份定制衣柜销售合同并含安装。合同明确了，整体衣柜的风险在验收后转移。合同中的付款计划是：需组装的板材料件到达项目地时，开票支付材料款总额 60%的费用，安装完毕支付至项目合同总额的 80%，验收完毕支付至合同总额的95%，剩余5% 质保金两年后支付。
因企业承接的只是该地产商项目 30 栋楼中的其中 2 栋，地产商验收时间是在 30 栋房子精装整体完毕之后，从而导致企业若按竣工验收才能确认验收入的话时间跨度较长，很容易造成跨年。
如果按完工百分比法，因外部验收单，及实际投入成本的核算问题，企业不能做到，所以往下讨论不考虑完工百分比法。
现在我思考的是：这样的项目，如果经常存在，大部分都涉及到跨年，是否收入确认也会存在不合理。是否可以，在安装完成，给地产公司 发出 验收通知函后就确认收入，若做完一批就发一批的验收通知函，从而避免大额的跨期情况。另外是否可以判断验收只是一个形式？通过以往项目经验判断，公司定制衣柜，最后确认不通过的情况几乎不存在。但毕竟是一个定制类产品，定制化程度越高，就越难说明验收是否只是一个形式。所以很多难以定论的地方。所以请各位老师一起讨论指导下。
劳烦各位老师了，先行谢过！

回答人：chenyiwei
基于获取收入确认证据的充分、适当性方面的考虑，既然合同约定以验收确认收入，则会计上确认收入不能早于取得房地产商的验收确认。验收前实际已发生的成本在原准则下列入发出商品，新准则下作为合同履约成本。

提问人：cpa727 时间：2019-03-10 15:42:46
陈老师，如果想避免跨期严重这个情况，是否可以通过修改合同达到目的。
1 、删除风险转移这个条款。因为只有部分合同有这个条款，也有大部分是没明确写这个条款。这个时候是否可以变通点，确认收入的时点。还是约定俗成，依旧完工验收？ 2 、把供货与安装分别开来签订。两个合同间，不存在一个合同变革会影响另个合同情况的条款。但从这个整个商业行为来看，这样分割来签订的合同，是否也无法避免给认为是一揽子交易的情形。即使是一揽子，但这个是否可以安装完发出验收通知函就确认。 想达成的目的就是，尽可能平滑利润确认收入。

回答人：chenyiwei
1 、风险转移此类条款反而应建议约定更明确，便于会计处理；而不是模糊化。 2 、仍存在实质是认定为一揽子合同的问题。